臺灣高雄地方法院刑事判決　　　　　　　96年度簡上字第74號
上　訴　人
即　被　告　甲○○
上列上訴人因竊盜案件，不服本院高雄簡易庭中華民國95年11月
24日95年度簡字第7072號第一審簡易判決（聲請簡易判決處刑案
號：臺灣高雄地方法院檢察署95年度偵字第26704 號），提起上
訴，本院管轄之第二審合議庭判決如下：
    主  文
上訴駁回。
    事  實
一、本案經本院審理結果，認為第一審判決之認事、用法及量刑
    均無不當，應予維持，並引用前揭判決書記載之事實、證據
    及理由之記載（如附件，含檢察官聲請簡易判決處刑書）。
二、證據能力部分：
    按被告以外之人於審判外之言詞或書面陳述，除法律有規定
    者外，不得作為證據，刑事訴訟法第159 條第1 項定有明文
    ；被告以外之人於審判外之陳述，雖不符同法第159 條之1
    至159 條之4 之規定，而經當事人於審判程序同意作為證據
    ，法院審酌該言詞陳述或書面陳述作成時之情況，認為適當
    者，亦得為證據。當事人、代理人或辯護人於法院調查證據
    時，知有第159 條第1 項不得為證據之情形，而未於言詞辯
    論終結前聲明異議者，視為有前項之同意，同法第159 條之
    5 第2 項亦有明文。查本判決以下所引傳聞證據，皆經上訴
    人即被告於法院調查證據時，均表示同意作為證據，本院審
    酌上開證據作成時並無不法之情形，認為適當，依上開說明
    ，應皆有證據能力。
三、上訴人上訴意指略謂：伊當時持鑰匙插入該電腦外殼，只是
    想瞭解該電腦有無光碟機、光碟片等內部狀況，並非要竊盜
    云云。惟查：
(一)上揭犯罪事實，業經證人即現場店員丙○○於警詢、偵訊及
    96年5 月18日本院審理時到庭具結證述：「（問：發現經過
    ？）答：當時我在送飲料並在巡查，我看到被告手拿著東西
    插入電腦主機，在破壞電腦主機的外殼，我看到被告在做個
    動作，我就上前制止他，被告他用手在胸前比「×」的動作
    ，接著被告想要離開，我就叫店長出來，並調取監視錄影帶
    ，我們就馬上報警。」「（問：被告破壞那台電腦主機內有
    無光碟機或放光碟片？）答：均沒有，我們的電腦主機只能
    開關機及上網，沒有其他功能。」「（問：你們店裡是否也
    曾發生記憶體被竊？）答：對，他們的手法有二種，一種是
    像被告那樣拿東西撬開外殼，另一種是轉開外殼的螺絲直接
    把電腦主機的記憶體拿走。」「（問：（提示主機照片）有
    無看到被告如何把電腦主機外殼破壞？）答：如我在偵卷第
    33頁的照片上所標示的位置，被告就是拿東西去撬開該部分
    。」「（問：被告之前有無說要賠償你們的損失？是否有賠
    償？）答：當時沒有，是到偵查時，被告才說要賠償我們損
    失，但事後也沒有賠償我們。」等語綦詳在卷（參本院卷第
    49-5 1頁），且有扣案鑰匙、扣押物品目錄表、照片等在卷
    可稽，是被告有以其所有之鑰匙插入該電腦外殼並撬開之等
    情，堪認為事實。
(二)而觀以上開照片，其電腦主機正面並無任何光碟機之裝置外
    型或開關按鈕，證人丙○○亦證稱該店內電腦只能使用開關
    機及上網之功能，是顯然該台電腦並無何光碟機、光碟片裝
    置之可能性，被告縱使係如其所辯確是想瞭解該電腦主機有
    無光碟機、光碟片之裝置，衡諸經驗法則，其無法尋得開關
    處時，即應作罷，當不至於特別以鑰匙撬開該主機之外殼。
    再者，本件被告係特別離開自己原坐之電腦座位，行至編號
    A36 之電腦主機為此犯行，若被告確實無違法竊盜之犯意，
    當可於自己原坐座位處之電腦為此試驗，實無特別至其他無
    人使用之電腦主機處為此犯行。末查，被告自承學會使用電
    腦上網3 、4 個月之久等語，衡諸常情，必有一定程度之認
    知，卻仍強行以鑰匙撬開主機外殼，其辯稱只是想瞭解內部
    云云，顯與常情相違，委不足採。
(四)綜上，本件事證明確，被告犯行堪以認定，應依法論科。
四、本院審認原判決認事用法均無違誤，量刑亦稱妥適，是被告
    上訴意旨，空言否認犯行，屬無理由，應予駁回。
據上論斷，應依刑事訴訟法第455條之1第1項、第3項、第373條
、第368條、第371條，判決如主文。
本案經檢察官乙○○到庭執行職務。
中　　華　　民　　國　　96　　年　　5 　　月　　31　　日
  　　  　　  刑事第十一庭  審判長法  官  何秀燕
                                  法　官  戰諭威
                                  法  官  吳金芳
以上正本證明與原本無異。
不得上訴。
中　　華　　民　　國　　96　　年　　6 　　月　　4 　　日
                                  書記官  周美
附錄本件論罪科刑法條：
中華民國刑法第320 條
意圖為自己或第三人不法之所有，而竊取他人之動產者，為竊盜
罪，處5 年以下有期徒刑、拘役或500 元以下罰金。
意圖為自己或第三人不法之利益，而竊佔他人之不動產者，依前
項之規定處斷。
前二項之未遂犯罰之。
附件：
